臺灣高等法院臺中分院刑事判決       100年度上訴字第1159號
上  訴  人
即  被  告  陳祐振
選任辯護人  黃靖閔律師
上列上訴人因毒品危害防制條例案件，不服臺灣臺中地方法院
100年度訴字第189號中華民國100年4月28日第一審判決（起訴
案號：臺灣臺中地方法院檢察署99年度偵字第21110號），提起
上訴，本院判決如下：
    主    文
原判決撤銷。
陳祐振犯如附表所示各罪，分別處如附表所示之刑。主刑部分應
執行有期徒刑拾陸年，從刑部分併執行之。
    犯罪事實
一、陳祐振前於民國93年間，因違反槍砲彈藥刀械管制條例案件
    ，經本院判處有期徒刑5 年1 月確定，甫於97年8 月5 日假
    釋付保護管束，於99年2 月10日假釋期滿未經撤銷，視為執
    行完畢（本件構成累犯）。詎其不知悛悔，且明知海洛因係
    毒品危害防制條例第2 條第2 項第1 款所稱之第一級毒品，
    依法不得持有、販賣；復明知甲基安非他命係同條例第2 條
    第2 項第2 款所稱之第二級毒品，依法不得持有、販賣，竟
    分別基於販賣第一級毒品海洛因、第二級甲基安非他命以營
    利之犯意，以其所持用之門號0000000000號行動電話作為與
    購毒者聯絡之工具，分別於附表所示之時間、地點，出售如
    附表所示之毒品予于宗舜、蘇松柏、陳倍誼、梁芳玲、盧昱
    安等人。嗣於99年9月10日下午4時18分許，先後經警持本院
    核發之搜索票，至陳祐振所駕駛停放於臺中市○○路○段6號
    B4 停車場之車牌號碼0631-WH號自用小客車及位於臺中市○
    ○區○○路3段6號8樓之13住處搜索，並扣得陳祐振所有經
    送驗結果未發現有法定毒品成分而非供本案販賣毒品所用之
    粉末5包（原審判決書誤認係屬海洛因成分之粉末，應由本
    院更正之），及其所有供販賣毒品所用之門號0000000000號
    行動電話（含SIM卡1張）1支。
二、案經臺中市政府警察局第六分局報告臺灣臺中地方法院檢察
    署檢察官偵查起訴。
    理    由
壹、證據能力方面：
一、按當事人、代理人或辯護人於法院調查證據時，知有第 159
    條第1 項不得為證據之情形，而未於言詞辯論終結前聲明異
    議者，視為有前項之同意，刑事訴訟法第159 條之5第2項定
    有明文。此乃係基於證據資料愈豐富，愈有助於真實發現之
    理念，酌採當事人進行主義之證據處分權原則，並強化言詞
    辯論主義，透過當事人等到庭所為之法庭活動，在使訴訟程
    序順暢進行之要求下，承認傳聞證據於一定條件內，得具證
    據適格。此種「擬制同意」，因與同條第一項之明示同意有
    別，實務上常見當事人等係以「無異議」或「沒有意見」表
    示之，斯時倘該證據資料之性質，已經辯護人閱卷而知悉，
    或自起訴書、原審判決書之記載而了解，或偵、審中經檢察
    官、審判長、受命法官、受託法官告知，或被告逕為認罪答
    辯或有類似之作為、情況，即可認該相關人員於調查證據之
    時，知情而合於擬制同意之要件（最高法院96年度台上字第
    4174號判決要旨參照）。查本件檢察官、辯護人、被告陳祐
    振對本院下述所引用之證人于宗舜、蘇松柏、陳倍誼、梁芳
    玲、盧昱安於警詢及偵查之供述證據，均表示沒有意見，並
    同意作為本案證據（見本院卷第55頁），且迄至言詞辯論終
    結前亦未聲明異議，本院審酌該等陳述製作時之情況，尚無
    違法不當及證明力明顯過低之瑕疵，且為證明犯罪事實存否
    所必要，認為以之作為證據應屬適當，揆諸前開說明，自均
    具證據能力。
二、次按有事實足認被告或犯罪嫌疑人有最輕本刑為 3年以上有
    期徒刑之罪嫌，並危害國家安全或社會秩序情節重大，而有
    相當理由可信其通訊內容與本案有關，且不能或難以其他方
    法蒐集或調查證據者，得發通訊監察書。前項通訊監察書，
    偵查中由檢察官依司法警察機關聲請或依職權以書面記載第
    11條之事項，並敘明理由、檢附相關文件，聲請該管法院核
    發，通訊保障及監察法第5條第1項第1款、第2項定有明文。
    查下列經本院所引用由被告陳祐振所使用門號0000000000號
    行動電話之監聽錄音，業經原審法院核准在案，有詳載案由
    、監察電話、對象、時間之99年度聲監字第001164號通訊監
    察書影本附卷可參（見警卷第13至50、78至81、93至94、10
    4至105、115至121頁，偵查卷第118至121頁，原審卷第97至
    98頁），乃係依法所為之監聽；且審酌電話監聽侵害被告權
    益之種類及輕重、對於被告訴訟上防禦不利益之程度、犯罪
    所生之危害或實害等情形，兼顧人權保障及公共利益之均衡
    維護，自具有證據能力。又按通訊監察錄音之譯文，僅屬依
    據監聽錄音結果予以翻譯之文字，固具文書證據之外觀，惟
    實際上仍應認監聽所得之錄音帶或光碟，始屬調查犯罪所得
    之證物；刑事訴訟法第 165條之1第2項所稱之證物，如其蒐
    證程序合法，並經合法調查，自具證據能力。因此檢察官如
    提出通訊監察錄音之譯文為其證據方法，實乃以其監聽所得
    之錄音帶或光碟，為調查犯罪所得之證物，法院本應依刑事
    訴訟法第165條之1所列之方法調查，以判斷該錄音帶或光碟
    是否與通訊監察錄音之譯文相符。而監聽錄音製作之譯文，
    雖通常為偵查犯罪機關單方面製作，然若被告或訴訟關係人
    對其真實性並無爭執，經法院於審判期日提示譯文供當事人
    辨認、表示意見並為辯論者，程序自屬適法（最高法院95年
    度台上字第295號、94年度台上字第4665號判決要旨參照）
    。查上開電話監聽，取證程序未見違法情事，已如前述；而
    警方依監聽錄音所製作之譯文，經本院提示予公訴人、辯護
    人及被告後，迄言詞辯論終結前均無異議，並同意作為本案
    證據方法（見本院卷第55、104 頁），則依上開說明，本案
    卷內通訊監察譯文自均具證據能力。
三、本件於99年9 月10日下午4 時18分許，先後經警持本院核發
    之搜索票，至陳祐振所駕駛停放於臺中市○○路○ 段6 號B4
    停車場之車牌號碼0631-WH 號自用小客車及位於臺中市○○
    區○○路 3段6號8樓之13住處搜索，並扣得陳祐振所有經送
    驗結果未發現有法定毒品成分而非供本案販賣毒品所用之粉
    末 5包（含包裝袋5個，粉末驗餘淨重共計為11.42公克，見
    偵查卷第131頁，原審判決書誤認係屬海洛因成分之粉末，
    應由本院更正之），及其所有供販賣毒品所用之門號000000
    0000 號行動電話（含SIM卡1張）1支，非屬供述證據而無傳
    聞法則之適用，且該扣案之物品，乃係依法定程序合法所扣
    得，與本案具有關聯性，亦有證據能力。
貳、得心證之理由：
一、訊據上訴人即被告陳祐振（下稱被告）對於如附表編號1至
    5所示分別販賣第一級、第二級毒品予于宗舜、蘇松柏、陳
    倍誼、梁芳玲、盧昱安等人之犯罪事實，雖前於偵查及原審
    審理中非全然承認，惟於本院審理中已均表認罪（見本院卷
    第53頁背面、第107頁），其各次犯罪之證據如后：
  (一)就被告為如附表一編號1所示販賣第二級毒品甲基安非他命
    予證人于宗舜部分：
    1.被告之供述：
    (1)除於本院為認罪表示外之其餘歷次供述：於99年9月10
      日警詢時供稱：「（據證人于宗舜向警方供稱，於99年初
      開始至99年7月1日止，共向你購買安非他命5至6次，每次
      交易在台中市○○區○○路與四川路口，每次購買金額為
      新台幣1000元至3000元不等，是否屬實？你做何解釋？）
      沒有這個事實。」云云（見警卷第10頁）；於99年9月
      11日檢察官偵訊時供稱：「（是否認識于宗舜？）我認識
      ，他欠我3萬元。（有無賣海洛因、安非他命給他？）沒
      有。我是有和他一起施用安非他命。」云云（見偵查卷第
      79頁）；於99年9月11日原審法院就羈押聲請為訊問時
      供稱：「（證人于宗舜、蘇松柏、盧昱安指證你販賣毒品
      ，有何意見？）這些人都是欠我金錢，所述都不實在，蘇
      松柏被查獲，我出錢具保他二次，這種人所述怎麼可能實
      在。」云云（見聲羈卷第4頁背面）；於99年10月22日
      警方提訊時供稱：「（證人于宗舜向警方供稱，於99年初
      開始至99年7月1日止，共向你購買安非他命5至6次，每次
      交易在臺中市○○區○○路與四川路口，每次購買金額為
      新台幣1000元至3000元不等，是否屬實？）不屬實，他之
      前是我獄友，出獄後來找我跟我要一些安非他命，我沒有
      跟他收錢，是送給他吃的。」云云（見偵查卷第137頁）
      ；於99年10月22日檢察官訊問時供稱：「（是否有販賣
      毒品給于宗舜？）我是送安非他命給他3、4次，我沒有向
      他收錢。」云云（見偵查卷第143頁）；於100年1月7日
      原審移審接押訊問時供稱：「（對檢察官起訴你涉嫌販賣
      第二級毒品甲基安非他命給于宗舜，詳情如附表編號1，
      你有沒有意見？）我有意見，于宗舜是我以前的獄友，我
      沒有販賣第二級毒品甲基安非他命給他，因為他有時候會
      跟我要，我會給他，1次他拜託我載他去朋友那邊要錢，
      回程剛好被警察抓，隔天交保的時候，他騙我女朋友說我
      叫我女朋友先幫他交保3萬元，後來于宗舜避不見面，我
      有打簡訊給他，說了不好聽的話，所以直到那天他找我，
      我以為他要還錢給我，我不知道是要抓我的，後來我就跟
      他一起被抓。（你承不承認你在99年6月28日晚上8、9時
      有交給他1包價值3千元的甲基安非他命？）沒有。」云云
      （見原審卷第14頁背面）；於原審100年1月31日審判期
      日供稱：「（對於檢察官起訴事實有何意見？是否認罪？
      ）我確實有拿毒品給他們，但是我沒有跟他們收錢。我不
      知道法律的定義是什麼，我對於附表編號1、2販賣第二級
      毒品甲基安非他命的部分否認，因為我沒有賣過甲基安非
      他命，我都是給別人吃的，不收錢。」云云（見原審卷第
      39 頁）、「（你明知甲基安非他命業經主管機關公告列
      為毒品危害防制條例第2條第2項第2款所規範之第二級毒
      品，不得持有、販賣，仍基於販賣第二級毒品甲基安非他
      命以營利之犯意，99年6月28日晚上8、9時許在臺中市○
      ○路與四川路口附近〈即你位於臺中市○○路○段6號8樓
      之13 居處樓下〉，販賣甲基安非他命1小包，價金新臺幣
      3000 元於于宗舜，是否如此？）我有交毒品給他，于宗
      舜本身就有借我交保的金額3萬元，于宗舜本身有吸食安
      非他命，我分一點安非他命給他吸食，我沒有跟他收取新
      台幣3千元。于宗舜也沒有跟我約定何時要給我新台幣3千
      元，從于宗舜交保到我被羈押已經隔了2個多月。」（見
      原審卷第81頁正、背面）、「（依據你前揭所述，你是否
      認販賣毒品？）我承認販賣，但是我確實是沒有向他們收
      錢。（為何向你購買毒品的于宗舜、梁芳玲、蘇松柏、盧
      昱安等人都說有交錢給你？）他們都還欠我錢，並沒有交
      錢給我。」云云（見原審卷第82頁背面）。
    (2)按毒品之販賣與轉讓有別，所謂販賣行為，須以營利之意
      思而販入或賣出毒品；倘於有償讓與他人之初，係基於營
      利之意思，並已著手實施（如兜售等），而因故無法高於
      購入原價出售，最後不得不以原價或低於原價讓與他人時
      ，仍屬販賣行為；苟始終無營利之意思，縱以原價或低於
      原價有償讓與他人，即難謂為販賣行為，僅得以轉讓禁藥
      罪論處（最高法院67年臺上字第2500號、69年臺上字第16
      75號判例、最高法院84年度第3次刑事庭會議決議參照）
      。又所謂買賣者，乃賣方本於營利（取得對價）之出售意
      思與買方本於買入之意思，相互間意思表示內容合致，而
      為具有對價關係之雙方行為。是以於刑事法之販賣販毒行
      為，其所謂販賣毒品之犯罪構成要件事實者，即係指販賣
      者立於販賣毒品之地位，以取得對價之營利為目的，而為
      販入毒品行為，或為賣出毒品行為之社會事實。
    (3)由上述被告之歷次供述以觀，被告顯然並未直接承認販賣
      甲基安非他命毒品予證人于宗舜之社會事實，其一再避重
      就輕，或否認或辯稱沒有跟于宗舜收錢，是送給他吃云云
      ，並非自白其係為取得對價之營利目的，而賣出毒品甲基
      安非他命予于宗舜，故充其量僅能認其曾承認無償提供毒
      品甲基安非他命供證人于宗舜施用而已。雖被告於偵查中
      之選任辯護人曾於99年9月29日為被告提出聲請狀，表明
      被告於偵查之初僅坦承部分販毒犯行，惟於99年9月23 日
      偵訊中經檢察官曉以大意，並經辯護人於事後之律見詳為
      其解釋及溝通後，被告決定坦承一切犯罪，接受司法裁判
      等語，然此不過係辯護人單方之代為表示，探求當事人之
      真意，仍應以被告親為表述者為準，參以被告於其選任辯
      護人99年9月29日遞狀陳報後之上開各次提訊或庭訊，仍
      一再否認販賣毒品予于宗舜，自難以其辯護人之陳報狀即
      認被告已為犯罪之自白。從而，被告於上訴本院之前，難
      謂已就販賣第二級毒品甲基安非他命於于宗舜之事實已為
      自白。其係迨迄至上訴本院後，始為販賣毒品之認罪表示
      ，要堪認定。
    2.證人于宗舜之證述：
    (1)證人于宗舜於如附表編號1所示時、地，向被告陳祐振購
      買第二級毒品甲基安非他命之事實，業據證人于宗舜於警
      詢證述：「（你於何時？在何地？向陳祐振購買何種毒品
      ？共向陳祐振購買幾次？）我於99年初開始至99年7月1日
      止，向陳祐振購買安非他命毒品，總共跟他購買5 至6次
      ，每次的交易地點都是在臺中市○○區○○路與四川路口
      。」、「（你每次向陳祐振購買多少安非他命毒品？）每
      次數量不一定，從新臺幣1,000元至3,000元不等。」、「
      （陳祐振有無綽號？你平時如何稱呼他？）他綽號叫阿強
      ，我都叫他阿強。」等語（見偵查卷第15頁）」；復於偵
      查中具結證述：「（你最後一次施用毒品是何時？）99年
      6月30日，這件已經被警察查獲移送。」、「（當時被查
      獲安非他命何來？）我是向陳祐振買的。最後一次是於99
      年6月28日向他買的，我總共向他買了5、6次，地點都是
      在他家臺中市○○路與四川路口的樓下。、第一次是99年
      年初的時候，第二次相隔一個多月，第三次又隔了半個月
      ，大概是4月份左右，第四次是又隔了半個月，約是5月份
      ，第五次是在5月底6月初，最後一次是6月28日。都是在
      晚上8、9點，或是凌晨1、2點。我都向他買1、2千元，最
      多是3千元，6月28日那次是買了3千元。我是用000000000
      0號電話打他的電話，但是他之前的電話我忘記了，他現
      在的電話是0000000000號電話是7月份才換的。」、「（
      陳祐振的綽號？）阿強。」等語（見偵查卷第19頁）。
    (2)是證人于宗舜既已明確表示如附表編號1所示交易毒品情
      形是其與被告事先聯繫完成毒品交易事宜，之後證人于宗
      舜有於交易地點與被告見面，並由被告親自交付毒品而完
      成毒品交易。況證人于宗舜於警詢、偵訊時均已明確指認
      係向被告購買甲基安非他命，並已詳細證述向被告購買甲
      基安非他命之聯絡方式，及該次交易日期、地點、金額，
      並無被告所辯稱之前揭情形。再者被告自承其曾借款3萬
      元供證人于宗舜交保之用，顯見其與證人于宗舜交情匪淺
      ，雙方應無任何仇隙恩怨，證人于宗舜實無構陷被告之動
      機，是證人于宗舜前揭證述，應屬真實可信。
    (3)被告於本院之認罪表示與證人于宗舜之證述相合，要堪信
      實。被告前此之空言辯解，要無不足採，併此敘明。
    3.又販賣甲基安非他命係違法行為，非可公然為之，亦無公
      定價格，且容易分裝並增減份量，而每次買賣之價量，可
      能隨時依雙方關係深淺、資力、需求量及對行情認知、來
      源是否充裕、查緝是否嚴謹、購買者被查獲時供述購買對
      象之可能風險之評估等情形，而異其標準，非可一概而論
      ，其販賣之利得，除被告坦承犯行或價量俱臻明確外，委
      難察得實情，惟販賣之人從價差或量差中牟利之方式雖異
      ，其意圖營利之販賣行為則同一，加以我國對毒品甲基安
      非他命之施用或販賣，查緝甚嚴，販賣甲基安非他命之刑
      度極重，苟非意圖販賣營利，一般人焉有可能甘冒重刑而
      販賣甲基安非他命，是被告確有意圖營利而販賣甲基安非
      他命之犯意，殊堪認定。
  (二)就被告為如附表編號2所示販賣第二級毒品甲基安非他命予
    證人蘇松柏、陳倍誼部分：
    1.被告之供述：
    (1)除於本院為認罪表示外之其餘歷次供述：於99年9月10
      日警詢時供稱：「（據證人陳倍誼向警方供稱，於99年4
      月份她的男朋友蘇松柏，在台中市○○區○○路，向你購
      買海洛因毒品新台幣2萬5千元，重約一錢，另在台中市○
      ○街180號前，向你購買海洛因毒品新台幣2萬5千元，重
      約一錢，是否屬實？你做何解釋？）都沒有那個事實。因
      為陳倍誼跟蘇松柏欠我錢，欠我約新台幣20幾萬，所以要
      陷害我。（據證人蘇松柏向警方供稱，於99年7月29日在
      台中縣大雅鄉○○路○段231號前，向你購買安非他命新台
      幣2000元重約0.2公克，是否屬實？你做何解釋？）沒有
      這個事。」云云（見警卷第9至10頁）；於99年9月11日
      檢察官偵訊時供稱：「（是否認識蘇松柏、陳倍誼？）我
      認識，他們總共欠我快30萬元，因為他們被兄弟押走，我
      拿錢去救他們，我有恩於他們。（有無賣安非他命、海洛
      因給他們？）沒有。」云云（見偵查卷第79頁）；於99
      年9月11日原審法院就羈押聲請為訊問時供稱：「（證人
      于宗舜、蘇松柏、盧昱安指證你販賣毒品，有何意見？）
      這些人都是欠我金錢，所述都不實在，蘇松柏被查獲，我
      出錢具保他二次，這種人所述怎麼可能實在。」云云（見
      聲羈卷第4頁背面）；於99年10月22日警方提訊時供稱
      ：「（證人蘇松柏於警詢筆錄中供稱，於99年7月29日在
      臺中縣大雅鄉○○路○段231號前，向你購買安非他命毒品
      新台幣2000元重約0.2公克，是否屬實？）不屬實，我沒
      有賣安非他命毒品給他，我是送給他吃的。」、「（警方
      因偵辦販毒案執行通訊監察，警方提示譯文表供你查看，
      99 年7月29日21時59分你以0000000000撥打0000000000女
      子，譯文表中通話內容意思為何？）電話中之女子是陳倍
      誼，意思是他要跟我要安非他命，當時我在沙鹿，我跟她
      約在大雅路她的住處，把安非他命毒品送去給她吃。」云
      云（見偵查卷第137、138頁）；於99年10月22日檢察官
      訊問時供稱：「（是否販賣毒品給陳倍誼？）沒有，我是
      送他安非他命施用。沒有送他海洛因。」云云（見偵查卷
      第142頁）；於100年1月7日原審移審接押訊問時供稱：
      「（對於檢察官起訴你涉嫌販賣第二級毒品甲基安非他命
      給蘇松柏，詳情如起訴書附表編號二所載，你是否承認？
      ）我不承認，因為第二級毒品甲基安非他命都是我給他跟
      他女朋友陳倍誼吃的。（是否承認你在99年7月29日下午9
      時38分的某時間，你有給他0.2公克的第二級毒品甲基安
      非他命？）我承認，但是我沒有跟他拿錢。」云云（見原
      審卷第15頁）；於原審100年1月31日審判期日供稱：「
      （對於檢察官起訴事實有何意見？是否認罪？）我確實有
      拿毒品給他們，但是我沒有跟他們收錢。我不知道法律的
      定義是什麼，我對於附表編號1、2販賣第二級毒品甲基安
      非他命的部分否認，因為我沒有賣過甲基安非他命，我都
      是給別人吃的，不收錢。」云云（見原審卷第39頁）、「
      （你明知甲基安非他命業經主管機關公告列為毒品危害防
      制條例第2條第2項第2款所規範之第二級毒品，不得持有
      、販賣，仍基於販賣第二級毒品甲基安非他命以營利之犯
      意，於99年7月29日21時38分後某時，在臺中縣大雅鄉○
      ○路○段231號蘇松柏租屋處樓下(現改制為臺中市大雅區)
      ，蘇松柏之女友陳倍誼先於99年7月29日21時38分許，以
      蘇松柏所持用之0000000000號電話撥打予你之0000000000
      號電話，雙方約定交易毒品事宜後，你即在前揭地點出售
      甲基安非他命0.2公克予蘇松柏，並向蘇松柏收取價金
      2000元，是否如此？）對。是蘇松柏之女友陳倍誼打電話
      給我的，我有交毒品給他，但是我也是沒有跟他拿錢，因
      為蘇松柏欠我好幾十萬元，他被人家押走也是我去救他的
      ，而且也是我幫他交保出來的。蘇松柏、陳倍誼都有欠我
      錢，陳倍誼之前勒戒出來的時候也是借住在我那邊。」云
      云（見原審卷第81頁背面）、「（依據你前揭所述，你是
      否認販賣毒品？）我承認販賣，但是我確實是沒有向他們
      收錢。（為何向你購買毒品的于宗舜、梁芳玲、蘇松柏、
      盧昱安等人都說有交錢給你？）他們都還欠我錢，並沒有
      交錢給我。」云云（見原審卷第82頁背面）。
    (2)按毒品之販賣與轉讓有別，所謂販賣行為，須以營利之意
      思而販入或賣出毒品；倘於有償讓與他人之初，係基於營
      利之意思，並已著手實施（如兜售等），而因故無法高於
      購入原價出售，最後不得不以原價或低於原價讓與他人時
      ，仍屬販賣行為；苟始終無營利之意思，縱以原價或低於
      原價有償讓與他人，即難謂為販賣行為，僅得以轉讓禁藥
      罪論處（最高法院67年臺上字第2500號、69年臺上字第16
      75號判例、最高法院84年度第3次刑事庭會議決議參照）
      。又所謂買賣者，乃賣方本於營利（取得對價）之出售意
      思與買方本於買入之意思，相互間意思表示內容合致，而
      為具有對價關係之雙方行為。是以於刑事法之販賣販毒行
      為，其所謂販賣毒品之犯罪構成要件事實者，即係指販賣
      者立於販賣毒品之地位，以取得對價之營利為目的，而為
      販入毒品行為，或為賣出毒品行為之社會事實。
    (3)由上述被告之歷次供述以觀，被告顯然並未直接承認販賣
      甲基安非他命毒品予證人蘇松柏、陳倍誼之社會事實，其
      一再避重就輕，辯稱係送甲基安非他命給蘇松柏、陳倍誼
      吃，沒有收錢云云，並非自白其係為取得對價之營利目的
      ，而賣出毒品甲基安非他命予蘇松柏、陳倍誼，故充其量
      僅能認其曾承認無償提供毒品甲基安非他命供證人蘇松柏
      、陳倍誼施用而已。雖被告於偵查中之選任辯護人曾於99
      年 9月29日為被告提出聲請狀，表明被告於偵查之初僅坦
      承部分販毒犯行，惟於99年 9月23日偵訊中經檢察官曉以
      大意，並經辯護人於事後之律見詳為其解釋及溝通後，被
      告決定坦承一切犯罪，接受司法裁判等語，然此不過係辯
      護人單方之代為表示，探求當事人之真意，仍應以被告親
      為表述者為準，參以被告於其選任辯護人99年 9月29日遞
      狀陳報後之上開各次提訊或庭訊，仍一再否認販賣毒品予
      蘇松柏、陳倍誼，自難以其辯護人之陳報狀即認被告已為
      犯罪之自白。從而，被告於上訴本院之前，難謂已就販賣
      第二級毒品甲基安非他命於蘇松柏、陳倍誼之事實已為自
      白。其係迨迄至上訴本院後，始為販賣毒品之認罪表示，
      要堪認定。
    2.證人蘇松柏、陳倍誼之證述：
    (1)證人蘇松柏於如附表編號2所示時、地，向被告陳祐振購
      買第二級毒品甲基安非他命之事實，業據證人蘇松柏於警
      詢證述：「（你是否曾於99年7月29日21時38分，使用你
      的門號0000000000與門號0000000000綽號『阿強』之男子
      持用人連絡？該通電話內容詳如譯文，是何意思？）此通
      電話是我女朋友陳倍誼拿我的電話使用，要向綽號『阿強
      』之男子購買毒品。」、「（續上問，此次與綽號『阿強
      』之男子進行毒品交易時，交易情形為何？還有何人在場
      ？交易金額數量為何？）此次交易在我租屋處樓下〈臺中
      縣大雅鄉○○路○段231號〉，此次交易向綽號阿強之男子
      購買安非他命0.2公克新臺幣2,000元，現場還有我女朋友
      陳倍誼在場。」、「（經警方提供8名男子相片供你指認
      ，其中是否有販賣毒品給予你之人，綽號阿強之男子，真
      實姓名為『陳祐振』？編號第幾號？）有，第3位。」、
      「（你是否與綽號阿強之男子有任何財務糾紛或仇恨？）
      沒有。」等語（見偵查卷第24至25頁）；於偵查中證述：
      「（是否曾在99年7月29日21時38分，由你的女朋友陳倍
      誼持0000000000打給0000000000號電話陳祐振，向他購買
      安非他命0.2公克2千元？）是的，地點是在台中縣中清路
      二段231號我租屋處樓下，我拿錢跟他買的。我錢有給他
      ，陳倍誼在樓上沒有下來，只有我下來。」等語（見偵查
      卷第43至44頁）。
    (2)證人陳倍誼於警詢證述：「（警方提示0000000000〈陳祐
      振持用〉通訊監察譯文〈編號2〉，在99年7月29日21時38
      分0000000000〈受監察電話〉接聽0000000000行動電話，
      該通電話是否為妳撥打？該通電話譯文中所述為何意義？
      妳跟何人通話？妳在撥打電話時現場還有何人？）該通電
      話是我撥打沒錯，是跟強哥在通話，電話中他說要來台中
      市順便來我大雅中清路租屋處。」等語（見偵查卷第51
      至53頁）；復於偵查中證述：「（0000000000號電話是何
      人使用？）是。『強哥』在使用。」、「（警察有無拿這
      三人的照片讓你指認？）有，『文龍』叫樓汶龍、『強哥
      』叫陳祐振、『豪哥』是張志豪。」、「（0000000000號
      電話是何人的？）蘇松柏用自己名義申請他自己在使用，
      不過我也有使用過。」、「（陳祐振是否有使用00000000
      00號電話與0000000000號電話，與你聯絡？）有。」、「
      （99年7月29日21時你們聯絡當時是在談什麼事？）那天
      我們有先見面，我忘記是在他文心路、中港路口的租屋處
      ，還是我現在的租屋處見面。他說他的朋友的東西進來了
      ，叫我幫忙問看看有沒有人要買，『東西』是指海洛因，
      他有拿海洛因給我們看，當時是對我和蘇松柏一起講的，
      是要叫我們幫他賣的意思。」、「（有無向陳祐振買過海
      洛因或其他毒品？）有一、二次，蘇松柏也有，我是買安
      非他命、海洛因，海洛因比較多。」等語（見偵查卷第72
      至73頁）。
    (3)復有陳倍誼於99年7月29日21時38分許，以蘇松柏所持用
      之0000000000號電話撥打予被告陳祐振之0000000000號電
      話，及被告陳祐振於99年7月29日21時59分許，以0000000
      000撥打給陳倍誼之0000000000號電話等通訊監察譯文表
      （見警卷第93-94頁）及通訊監察書（見原審卷第97至98
      頁）在卷可憑。
    (4)是證人蘇松柏、陳倍誼就如附表編號2所示時間、地點有
      與被告以前揭行動電話通聯，並事後與被告見面一事等情
      證述內容大致相同；且上開情事確與證人蘇松柏所持用之
      門號0000000000號行動電話與被告所持用之門號00000000
      00號行動電話於99年7月29日晚間9時38分許之通聯記錄相
      符。又證人蘇松柏既於警詢、偵訊時均已明確指認係向被
      告購買甲基安非他命，並已詳細證述向被告購買海洛因之
      聯絡方式，及該次交易日期、地點、金額，且證人蘇松柏
      、陳倍誼均能依照警察、檢察官所提示指認照片而明確指
      認係被告。再證人蘇松柏、陳倍誼均表示與被告並無任何
      仇隙恩怨，被告復供承曾借款予證人蘇松柏、陳倍誼，並
      幫助證人蘇松柏交保，及讓證人陳倍誼借住等情，顯見被
      告與證人蘇松柏、陳倍誼交情甚篤，雙方應無任何仇隙恩
      怨，證人蘇松柏、陳倍誼實無構陷被告之動機，更足認證
      人蘇松柏、陳倍誼前揭證述，應屬真實可信。
    (5)被告於本院之認罪表示與證人蘇松柏、陳倍誼之證述及卷
      附通訊監察譯文內容相合，要堪信實。被告前此之空言辯
      解，要無不足採，併此敘明。
    3.又販賣甲基安非他命係違法行為，非可公然為之，亦無公
      定價格，且容易分裝並增減份量，而每次買賣之價量，可
      能隨時依雙方關係深淺、資力、需求量及對行情認知、來
      源是否充裕、查緝是否嚴謹、購買者被查獲時供述購買對
      象之可能風險之評估等情形，而異其標準，非可一概而論
      ，其販賣之利得，除被告坦承犯行或價量俱臻明確外，委
      難察得實情，惟販賣之人從價差或量差中牟利之方式雖異
      ，其意圖營利之販賣行為則同一，加以我國對毒品甲基安
      非他命之施用或販賣，查緝甚嚴，販賣甲基安非他命之刑
      度極重，苟非意圖販賣營利，一般人焉有可能甘冒重刑而
      販賣甲基安非他命，是被告確有意圖營利而販賣甲基安非
      他命之犯意，殊堪認定。
  (三)就被告為如附表編號3所示販賣第一級毒品海洛因予證人蘇
    松柏部分：
    1.被告之供述：
    (1)除於本院為認罪表示外之其餘歷次供述：於99年9月10
      日警詢時供稱：「（據證人陳倍誼向警方供稱，於99年4
      月份她的男朋友蘇松柏，在台中市○○區○○路，向你購
      買海洛因毒品新台幣2萬5千元，重約一錢，另在台中市○
      ○街180號前，向你購買海洛因毒品新台幣2萬5千元，重
      約一錢，是否屬實？你做何解釋？）都沒有那個事實。因
      為陳倍誼跟蘇松柏欠我錢，欠我約新台幣20幾萬，所以要
      陷害我。」、「（據證人蘇松柏向警方供稱，於99年3－4
      月份在台中市○○街，向你購買安非他命新台幣00000
      0000元不等，是否屬實？你做何解釋？）我沒有販賣安非
      他命。」云云（見警卷第9至10頁）；於99年9月11日檢
      察官偵訊時供稱：「（是否認識蘇松柏、陳倍誼？）我認
      識，他們總共欠我快30萬元，因為他們被兄弟押走，我拿
      錢去救他們，我有恩於他們。（有無賣安非他命、海洛因
      給他們？）沒有。」云云（見偵查卷第79 頁）；於99
      年9月11日原審法院就羈押聲請為訊問時供稱：「（證人
      于宗舜、蘇松柏、盧昱安指證你販賣毒品，有何意見？）
      這些人都是欠我金錢，所述都不實在，蘇松柏被查獲，我
      出錢具保他二次，這種人所述怎麼可能實在。」云云（見
      聲羈卷第4頁背面）；於99年10月22日警方提訊時供稱
      ：「（證人陳倍誼於警詢筆錄中供稱，99年4月份她男友
      蘇松柏於西屯區○○路，向你購買一錢海洛因毒品，金額
      為2萬5千元，另於臺中市○○街180號前向你購買一錢海
      洛因毒品，金額為2萬5千元，是否屬實？）我有拿海洛因
      毒品給他們，但他們都沒有拿錢給我。他們欠我不只這5
      萬元，還有我之前幫他們墊的19萬元迄今未還我。」等語
      （見偵查卷第137頁）；於99年10月22日檢察官訊問時
      供稱：「（是否販賣海洛因給陳倍誼？）我是拿海洛因給
      她的男朋友蘇松柏，不過，他們錢都沒有給我。」、「（
      之前借提你的部分，有哪幾股借提過你？你承認幾件？）
      之前海巡有借提，我有承認販賣海洛因給蘇松柏。」等語
      （見偵查卷第142、143頁）；於100年1月7日原審移審
      接押訊問時供稱：「（對於檢察官起訴你涉嫌販賣第一級
      毒品海洛因給蘇松柏，詳情如起訴書附表編號三所載，你
      是否承認？）我有拿第一級毒品海洛因給蘇松柏，但是我
      沒有拿錢，我不承認販賣給他，因為他女朋友說他受傷要
      止痛。（為何你之前承認有販賣第一級毒品海洛因給蘇松
      柏，只是還沒有拿到錢？）我承認起訴書犯罪事實附表編
      號3的部分。」（見原審卷第15頁）、「（所以你承認起
      訴書附表編號3、5的部分？）是。（金額是否如起訴書所
      載？）實際金額我已經忘記了，但是我沒有要否認檢察官
      起訴書附表編號3、5所記載的犯罪事實。」等語（見原審
      卷第15頁背面至16頁）；於原審100年1月31日審判期日
      供稱：「（你明知海洛因業經主管機關公告列為毒品危害
      防制條例第2條第2項第1款所規範之第一級毒品，不得持
      有、販賣，仍基於販賣第一級毒品海洛因以營利之犯意，
      於99年4月中旬某日，在臺中市○○街180號3樓蘇松柏租
      屋處樓下，販賣海洛因1錢，價金2萬5000元予蘇松柏，是
      否如此？）是陳倍誼要求我拿毒品給蘇松柏，收錢真的沒
      有，是我先代墊錢，當天我就拿19萬去把他贖回來，他被
      人家押走了，我還有拿5千元的醫藥費給他，隔天帶他到
      中國醫藥學院治療。」云云（見原審卷第81頁背面）、「
      （依據你前揭所述，你是否認販賣毒品？）我承認販賣，
      但是我確實是沒有向他們收錢。（為何向你購買毒品的于
      宗舜、梁芳玲、蘇松柏、盧昱安等人都說有交錢給你？）
      他們都還欠我錢，並沒有交錢給我。」等語（見原審卷第
      82頁背面）。
    (2)按毒品之販賣與轉讓有別，所謂販賣行為，須以營利之意
      思而販入或賣出毒品；倘於有償讓與他人之初，係基於營
      利之意思，並已著手實施（如兜售等），而因故無法高於
      購入原價出售，最後不得不以原價或低於原價讓與他人時
      ，仍屬販賣行為；苟始終無營利之意思，縱以原價或低於
      原價有償讓與他人，即難謂為販賣行為，僅得以轉讓禁藥
      罪論處（最高法院67年臺上字第2500號、69年臺上字第16
      75號判例、最高法院84年度第3次刑事庭會議決議參照）
      。又所謂買賣者，乃賣方本於營利（取得對價）之出售意
      思與買方本於買入之意思，相互間意思表示內容合致，而
      為具有對價關係之雙方行為。是以於刑事法之販賣販毒行
      為，其所謂販賣毒品之犯罪構成要件事實者，即係指販賣
      者立於販賣毒品之地位，以取得對價之營利為目的，而為
      販入毒品行為，或為賣出毒品行為之社會事實。
    (3)由上述被告之歷次供述以觀，被告曾於99年10月22日警方
      提訊時、同日檢察官複訊時及於100年1月7日原審移審接
      押訊問時曾明確坦承有販賣海洛因毒品予證人蘇松柏之犯
      罪事實，要堪認定。
    2.證人蘇松柏、陳倍誼之證述：
    (1)證人蘇松柏於如附表編號3所示時、地，向被告陳祐振購
      買第一級毒品海洛因之事實，業據證人蘇松柏於警詢時證
      述：「（你從何時開始向綽號『阿強』之男子購買毒品？
      購買何種毒品？由何人聯絡？共購買幾次？每次交易金額
      為何？每次交易地點為何？每次交易現場還有何人？）我
      從今年3月份開始向綽號『阿強』之男子購買安非他命及
      海洛因毒品，3至4月份都是我自己跟阿強連絡，之後都是
      由我女朋友陳倍誼跟阿強聯絡，共向阿強購買3至4次，向
      綽號阿強之男子購買安非他命新臺幣1,000至2,000元不等
      ，購買海洛因毒品新臺幣1,000元1次，有在台中市○○街
      ，在台中縣大雅鄉○○路○段231號前交易過，每次交易現
      場有時還有我女朋友陳倍誼在場。」、「（經警方提供8
      名男子相片供你指認，其中是否有販賣毒品給予你之人，
      綽號阿強之男子，真實姓名為『陳祐振』？編號第幾號？
      ）有，第3位。」、「（你是否與綽號阿強之男子有任何
      財務糾紛或仇恨？）沒有。」等語（見偵查卷第24至26頁
      ）；偵查中證述：「（你跟『阿強』陳祐振購買毒品，有
      買幾種毒品？）安非他命。99年3、4月份，有跟他買過海
      洛因。交易地點有大德街、我大雅鄉○○路○段231號我
      租屋處樓下，這兩個地方都是我的租屋處。」、「（99年
      4月中旬，有無在大德街租屋處樓下，有無向他買1錢海洛
      因，25,000元？）有，但錢沒有馬上給他是後來才還他的
      。」等語（見偵查卷第45頁）。
    (2)證人陳倍誼於警詢證述：「（警方提供指認犯罪嫌疑人紀
      錄表供你指認，照片中有無你認識之人，請你指出簽章？
      ）我認識編號2號『文龍』、編號3號『強哥』、編號7號
      『豪哥』等3個人。」、「（編號2號『文龍』、編號3號
      『強哥』、標號7號『豪哥』3人真實姓名如何？與你是何
      關係？之間有無仇恨？）我不知道他們真實姓名，都是朋
      友關係，之間都沒有仇恨。」、「（經查編號2號文龍，
      真實姓名樓汶龍、編號3號強哥，真實姓名陳祐振、編號7
      號豪哥，真實姓名張志豪等3人，是否就是上述妳指認之
      人？）是的。」、「（妳是否曾經向陳祐振購買過海洛因
      或其他毒品，請詳述時間地點？每次購買多少錢毒品？）
      我曾經替我男朋友蘇松柏出面2至3次購買海洛因和安非他
      命，以及跟我男朋友一起很多次〈幾次忘記了〉向強哥買
      海洛因毒品跟甲基安非他命，向強哥購買毒品是在99年過
      完年後至4月分，我記得是在另一位朋友〈綽號黑仔〉公
      司〈在台中市○○區○○路〉碰過強哥一次面，當時他自
      己說他有在賣海洛因及安非他命，當場蘇松柏就有跟他買
      海洛因毒品新臺幣2萬5千元，重約1錢，過一陣子後，強
      哥不知透過誰問到蘇松柏的電話而主動打來，問說要不要
      買海洛因毒品，因為當時我們身上沒錢，但是強哥就先提
      供海洛因1包〈重約1錢〉給蘇松柏，說有錢再給，之後我
      們有錢就會跟強哥購買毒品，大部分都是強哥將海洛因及
      安非他命送到我們租屋處〈台中市○區○○街180號〉給
      我們，或者是相約在外面交易（詳細地址我忘記了），每
      次都是買重1錢的海洛因，每錢新臺幣2萬5千元。」等語
      （見偵查卷第51至53頁）；於偵查中證述：「（警察有無
      拿這三人的照片讓你指認？）有，『文龍』叫樓汶龍、『
      強哥』叫陳祐振、『豪哥』是張志豪。」、「（有無向陳
      祐振買過海洛因或其他毒品？）有1、2次，蘇松柏也有，
      我是買安非他命、海洛因，海洛因比較多。」、「（問：
      最後一次是在何時購買？）99年4月中旬，在我們的租屋
      處，或是在他車上，那時候我們住在北區○○街180號3樓
      ，那次蘇松柏向他買一錢海洛因，共2萬5千元，這次我忘
      記蘇松柏有無拿錢給陳祐振。」等語（見偵查卷第73 至
      74頁），互核證人蘇松柏、陳倍誼就如附表編號3所示與
      被告交易毒品情形之證述內容大致相符。
    (3)是證人蘇松柏、陳倍誼既已明確表示該次是被告與其等事
      先聯繫完成毒品交易事宜，之後證人蘇松柏有於交易地點
      與被告見面，並由被告親自交付毒品而完成毒品交易，而
      被告前此曾一度否認此部分之販毒，要不足採。況證人蘇
      松柏、陳倍誼於警詢、偵訊時均已明確指認係向被告購買
      海洛因，並已詳細證述向被告購買海洛因之聯絡方式，及
      該次交易日期、地點、金額，且能依照警察、檢察官所提
      示指認照片而明確指認係被告，又證人蘇松柏、陳倍誼均
      表示與被告並無任何仇隙恩怨，被告復供承曾借款予證人
      蘇松柏、陳倍誼，並幫助證人蘇松柏交保等情，顯見被告
      與證人蘇松柏、陳倍誼交情甚篤，雙方應無任何仇隙恩怨
      ，證人蘇松柏、陳倍誼實無構陷被告之動機，更足認證人
      蘇松柏、陳倍誼前揭證述，應屬真實可信。
    (4)被告於本院之認罪表示與證人蘇松柏、陳倍誼之證述相合
      ，要堪信實。
    3.又販賣海洛因係違法行為，非可公然為之，亦無公定價格
      ，且容易分裝並增減份量，而每次買賣之價量，可能隨時
      依雙方關係深淺、資力、需求量及對行情認知、來源是否
      充裕、查緝是否嚴謹、購買者被查獲時供述購買對像之可
      能風險之評估等情形，而異其標準，非可一概而論，其販
      賣之利得，除被告坦承犯行或價量俱臻明確外，委難察得
      實情，惟販賣之人從價差或量差中牟利之方式雖異，其意
      圖營利之販賣行為則同一，加以我國對毒品海洛因之施用
      或販賣，查緝甚嚴，販賣海洛因之刑度極重，苟非意圖販
      賣營利，一般人焉有可能甘冒重刑而販賣海洛因，是被告
      確有意圖營利而販賣海洛因之犯意，殊堪認定。
  (四)被告為如附表編號4所示販賣第一級毒品海洛因予證人梁芳
    玲部分：
    1.被告之供述：
    (1)除於本院為認罪表示外，其於100年1月7日原審移審接
      押訊問時供稱：「（對於檢察官認定你涉嫌販賣第一級毒
      品海洛因給梁芳玲，詳情如起訴書附表編號四，你是否承
      認？）當天我是跟梁芳玲一起要去拿第一級毒品海洛因，
      1人9千元，但是因為梁芳玲不夠錢，要我幫他墊錢，我不
      要，所以就走了。（有沒有在99年8月10日上午2時48分左
      右，拿價值約9000元的海洛因給梁芳玲？）沒有，只有拿
      一點點給他止癮。」云云（見原審卷第15頁）；100年1
      月31日原審審判期日供稱：「你明知海洛因業經主管機關
      公告列為毒品危害防制條例第2條第2項第1款所規範之第
      一級毒品，不得持有、販賣，仍基於販賣第一級毒品海洛
      因以營利之犯意，於99年8 月10日凌晨2時48分許，在臺
      中市○○路與四川路口之水牛茶店前，你以0000000000號
      電話與梁芳玲之0000000000 號電話聯絡，雙方約定毒品
      交易事宜，後於前揭時、地，雙方見面後，陳祐振即出售
      海洛因半錢予梁芳玲，並向之收取價金9000元，是否如此
      ？）不是我賣梁芳玲，是我跟梁芳玲一起去跟張志豪拿一
      錢，我們一人一半，我用我的車子載梁芳玲，梁芳玲的車
      子停在水牛茶店的前面。」云云（見原審卷第82頁）。
    (2)按毒品之販賣與轉讓有別，所謂販賣行為，須以營利之意
      思而販入或賣出毒品；倘於有償讓與他人之初，係基於營
      利之意思，並已著手實施（如兜售等），而因故無法高於
      購入原價出售，最後不得不以原價或低於原價讓與他人時
      ，仍屬販賣行為；苟始終無營利之意思，縱以原價或低於
      原價有償讓與他人，即難謂為販賣行為，僅得以轉讓禁藥
      罪論處（最高法院67年臺上字第2500號、69年臺上字第16
      75號判例、最高法院84年度第3次刑事庭會議決議參照）
      。又所謂買賣者，乃賣方本於營利（取得對價）之出售意
      思與買方本於買入之意思，相互間意思表示內容合致，而
      為具有對價關係之雙方行為。是以於刑事法之販賣販毒行
      為，其所謂販賣毒品之犯罪構成要件事實者，即係指販賣
      者立於販賣毒品之地位，以取得對價之營利為目的，而為
      販入毒品行為，或為賣出毒品行為之社會事實。另所謂「
      合資購買」毒品者，其所指之社會事實仍係立於共同買受
      人之地位而為毒品之共同買受，並非係具相對交易性質之
      買賣事實。
    (3)由上述被告之於原審之2次供述以觀，被告顯然並未直接
      承認販賣毒品海洛因予證人梁芳玲之社會事實，其一再避
      重就輕，或辯稱僅提供一點點海洛因給證人梁芳玲止癮，
      或辯稱係與證人梁芳玲合資向張志豪購買云云，並非自白
      其係為取得對價之營利目的，而賣出毒品海洛因予證人梁
      芳玲，而就其所辯稱僅提供一點點海洛因給證人梁芳玲止
      癮乙節，充其量僅能認其曾承認無償提供毒品海洛因供證
      人證人梁芳玲施用而已，至其辯稱與證人梁芳玲合資向張
      志豪購買毒品乙節，因係指立於共同買受人之地位而為毒
      品之共同買受，亦難認被告已對販賣毒品予證人梁芳玲之
      犯罪事實已有自白。雖被告於偵查中之選任辯護人曾於99
      年9月29日為被告提出聲請狀，表明被告於偵查之初僅坦
      承部分販毒犯行，惟於99年9月23日偵訊中經檢察官曉以
      大意，並經辯護人於事後之律見詳為其解釋及溝通後，被
      告決定坦承一切犯罪，接受司法裁判等語，然此不過係辯
      護人單方之代為表示，探求當事人之真意，仍應以被告親
      為表述者為準，參以就被告販賣海洛因毒品予證人梁芳玲
      之犯罪部分，於被告之偵查中選任辯護人在99年9月29 日
      遞狀陳報前，尚未經檢警就此為詢、訊問，自無所謂被告
      已為概括承認之問題，況被告於其選任辯護人99年9月29
      日遞狀陳報後之上開原審訊問，仍一再否認販賣毒品予證
      人梁芳玲，自難以其辯護人之陳報狀即認被告已為犯罪之
      自白。從而，被告於上訴本院之前，難謂已就販賣第一級
      毒品海洛因於證人梁芳玲之犯罪事實已為自白。其係迨迄
      至上訴本院後，始為販賣毒品之認罪表示，要堪認定。
    2.證人梁芳玲之證述：
    (1)證人梁芳玲於如附表編號4所示時、地，向被告陳祐振購
      買第一級毒品海洛因之事實，業據證人梁芳玲於警詢證述
      ：「（你所施用之海洛因毒品是向何人購買？交易方式為
      何？）我是向綽號『強哥』之男子購買，交易方式我們會
      先撥打電話約時間、地點碰面，見面後再當場以一手交錢
      一手交貨之方式交易毒品。」、「（你自何時開始向綽號
      『強哥』之男子購買海洛因？次數？地點？交易重量及金
      額為何？）我只跟他買過1次，時間是8月中旬，那次我是
      在臺中市○○路與四川路口，向『強哥』購買半錢海洛因
      毒品，金額是新台幣9,000元。」、「（你是以何電話號
      碼跟綽號『強哥』之男子聯絡？）我是以0000000000號電
      話撥打0000000000號電話給『強哥』，偶爾我也有用0000
      000000號電話撥給他。」、「（警方提示編號1至9之照片
      供你指認，指認對象不一定在其中，照片中是否有你上述
      綽號『強哥』之男子？是否尚有認識其對象？與你是何關
      係？）編號3就是綽號『強哥』之男子〈警方告知該人為
      陳祐振〉。編號6是綽號『小黑』之人〈警方告知該人為
      林瑞雄〉，我也曾他買過3至4次海洛因毒品。」、「（警
      方提示通訊監察譯文表供你觀看，『強哥』於99年8月10
      日0時9分、2時33分、2時47分、2時48分，先後以0000000
      000號電話撥打妳持用之0000000000號電話，2人通話內容
      是何意思？）那天就是我跟『強哥』電話聯繫見面，後來
      我們就約在文心路與四川路口的『水牛茶店』前交易，當
      天我跟『強哥』購買半錢的海洛因，金額是新臺幣9,000
      元。」等語（見偵查卷第115頁）；於偵查中證述：「（
      海洛因跟何人買的？）綽號強哥的人。」、「（〈提示指
      認照片〉何人是強哥？）編號3。」、「（何時開始跟強
      哥買毒品？）99年8月中，買之前我都會用我0000000000
      與他0000000000聯絡我也曾用我兒子0000000000與他聯絡
      。我跟他買過一次海洛因，時間是在99年8月中。」、「
      （〈提示00000000 00與0000000000於99年8月10日之通訊
      監察譯文〉有無印象？）這是我們約交易的地點，是強哥
      打給我，我們約20分鐘後在水牛茶藝館交易，就是在文心
      路靠近中港路附近，我跟他買了半錢的海洛因1包9,000元
      ，當場有將9,000元交給他。」、「（你是單純跟強哥買
      海洛因或與他合資？）單純跟他買。」等語（見偵查卷第
      125至126頁）。
    (2)且上開情事確與證人梁芳玲所持用之門號0000000000號行
      動電話與被告所持用之門號0000000000號行動電話於99年
      8月10日0時9分、2時33分、2時47分、2時48分許之通訊監
      察譯文（見偵查卷第121頁）及通訊監察書（見原審卷第
      97至98頁）在卷可憑。
    (3)是證人梁芳玲既已明確表示該次是其與被告事先聯繫完成
      毒品交易事宜，之後證人梁芳玲有於交易地點與被告見面
      ，並由被告親自交付毒品而完成毒品交易。況證人梁芳玲
      於警詢、偵訊時均已明確指認係向被告購買海洛因，並已
      詳細證述向被告購買海洛因之聯絡方式，及該次交易日期
      、地點、金額，且能依照警察、檢察官所提示指認照片而
      明確指認係被告，又依卷內證據顯示被告與證人梁芳玲應
      無任何仇隙恩怨，證人梁芳玲是無構陷被告之動機，足見
      證人梁芳玲前揭證述，應屬真實可信。
    (4)被告於本院之認罪表示與證人證人梁芳玲之證述及卷附通
      訊監察譯文內容相合，要堪信實。被告前此之空言辯解，
      要無不足採，併此敘明。
    3.又販賣海洛因係違法行為，非可公然為之，亦無公定價格
      ，且容易分裝並增減份量，而每次買賣之價量，可能隨時
      依雙方關係深淺、資力、需求量及對行情認知、來源是否
      充裕、查緝是否嚴謹、購買者被查獲時供述購買對像之可
      能風險之評估等情形，而異其標準，非可一概而論，其販
      賣之利得，除被告坦承犯行或價量俱臻明確外，委難察得
      實情，惟販賣之人從價差或量差中牟利之方式雖異，其意
      圖營利之販賣行為則同一，加以我國對毒品海洛因之施用
      或販賣，查緝甚嚴，販賣海洛因之刑度極重，苟非意圖販
      賣營利，一般人焉有可能甘冒重刑而販賣海洛因，是被告
      確有意圖營利而販賣海洛因之犯意，殊堪認定。
  (五)被告為如附表編號5所示販賣第一級毒品海洛因予證人盧昱
    安部分：
    1.被告之供述：
    (1)除於本院為認罪表示外之其餘歷次供述：於99年9月10
      日警詢時供稱：「（你是否曾經販賣一級毒品海洛因給予
      綽號『華華』，真實姓名為盧昱安之女子？）沒有。（據
      證人綽號『華華』，真實姓名為盧昱安之女子向警方供稱
      ，於99年3月到4月間，向你購買海洛因毒品，每次交易地
      點為盧昱安在台中的租屋處樓下〈台中市○○○街7號〉
      ，每次向你購買海洛因數量為3錢到1兩不等，金額為新台
      幣2萬至20萬不等，是否屬實？你做何解釋？）沒有這個
      事。」云云（見警卷第9頁）；於99年9月11日檢察官偵
      訊時供稱：「（是否認識盧昱安即『華華』？我認識，他
      是我們一起施用毒品的朋友。（有無在99年3、4月間在青
      島東街7號盧昱安住處樓下販賣海洛因給他？）沒有。」
      云云（見偵查卷第79頁）；於99年9月11日原審法院就
      羈押聲請為訊問時供稱：「（證人于宗舜、蘇松柏、盧昱
      安指證你販賣毒品，有何意見？）這些人都是欠我金錢，
      所述都不實在…」云云（見聲羈卷第4頁背面）；於99
      年10月22日警方提訊時供稱：「（99年3月至4月之間，你
      是否於臺中市○○○街7號前，販賣海洛因毒品予盧昱安
      〈綽號華華〉？我有販賣海洛因毒品給華華，但我還沒向
      他收錢。（你與盧昱安交易毒品幾次？數量、金額為何？
      ）只有一次〈詳細日期我忘記了〉，重量1錢，金額2萬多
      元。」等語（見偵查卷第136頁）；於99年10月22日檢
      察官訊問時供稱：「（你是否曾販賣毒品海洛因給盧昱安
      ？）有。」等語（見偵查卷第142頁）；於100年1月7日
      原審移審接押訊問時供稱：「（對於檢察官認定你涉嫌販
      賣第一級毒品海洛因給盧昱安，詳情如起訴書附表編號5
      記載，你是否承認？）此部分我承認檢察官起訴的犯罪事
      實。」（見原審卷第15頁正、背面）、「（所以你承認起
      訴書附表編號3、5的部分？）是。（金額是否如起訴書所
      載？）實際金額我已經忘記了，但是我沒有要否認檢察官
      起訴書附表編號3、5所記載的犯罪事實。」等語（見原審
      卷第15頁背面至16頁）；於原審100年1月31日審判期日
      供稱：「（你明知海洛因業經主管機關公告列為毒品危害
      防制條例第2條第2項第1款所規範之第一級毒品，不得持
      有、販賣，仍基於販賣第一級毒品海洛因以營利之犯意，
      於99年3、4月間某日，在臺中市○○○街7號樓下，你出
      售1錢海洛因予盧昱安，價金約2萬元，是否如此？）那時
      候我也住在文心會館，不是在樓下，我們是文心會館裡面
      是住上下的，我有拿毒品先給他，後來他在賣毒品，我在
      拿他的毒品抵回來，他之前沒有錢，我還借他女兒2萬元
      ，後來他女兒拿一支手機SONY ERICSSION的還我。」、「
      （依據你前揭所述，你是否認販賣毒品？）我承認販賣，
      但是我確實是沒有向他們收錢。（為何向你購買毒品的于
      宗舜、梁芳玲、蘇松柏、盧昱安等人都說有交錢給你？）
      他們都還欠我錢，並沒有交錢給我。」等語（見原審卷第
      82頁正、背面）。
    (2)按毒品之販賣與轉讓有別，所謂販賣行為，須以營利之意
      思而販入或賣出毒品；倘於有償讓與他人之初，係基於營
      利之意思，並已著手實施（如兜售等），而因故無法高於
      購入原價出售，最後不得不以原價或低於原價讓與他人時
      ，仍屬販賣行為；苟始終無營利之意思，縱以原價或低於
      原價有償讓與他人，即難謂為販賣行為，僅得以轉讓禁藥
      罪論處（最高法院67年臺上字第2500號、69年臺上字第16
      75號判例、最高法院84年度第3次刑事庭會議決議參照）
      。又所謂買賣者，乃賣方本於營利（取得對價）之出售意
      思與買方本於買入之意思，相互間意思表示內容合致，而
      為具有對價關係之雙方行為。是以於刑事法之販賣販毒行
      為，其所謂販賣毒品之犯罪構成要件事實者，即係指販賣
      者立於販賣毒品之地位，以取得對價之營利為目的，而為
      販入毒品行為，或為賣出毒品行為之社會事實。
    (3)由上述被告之歷次供述以觀，被告曾於99年10月22日警方
      提訊時、同日檢察官複訊時及於100年1月7日原審移審接
      押訊問時曾明確坦承有販賣海洛因毒品予證人盧昱安之犯
      罪事實，要堪認定。
    2.證人盧昱安之證述：
    (1)證人盧昱安於如附表編號5所示時、地，向被告購買第一
      級毒品海洛因之事實，業據證人盧昱安於警詢證述：「（
      你於上次警訊筆錄中指稱綽號『阿強』之男子為你毒品上
      手，警方提供照片供你指認，這8位當中是否有販賣海洛
      因毒品給你，你所稱之綽號『阿強』之男子，真實姓名為
      陳祐振？編號為第幾號？）有的。第3位。」、「（你總
      共向綽號『阿強』的男子購買過幾次海洛因毒品？交易的
      數量？金額？時間？地點為何？）好幾次。交易時間為99
      年3月到4月間。交易地點都是由綽號『阿強』的男子到我
      租屋處〈台中市○○○街7號〉樓下，與我交易。購買海
      洛因的數量為3錢到1兩不等，金額為新台幣2萬至20萬不
      等。」、「（綽號『阿強』你除了以電話與他聯絡外，還
      有其他連絡方式嗎？）我還有與『阿強』用SKYPE帳號yu-
      ch en078078連絡。」等語（見警詢卷第66頁），並與被
      告於99年10月22日警偵訊時供述其有販賣毒品予證人盧昱
      安之情節相符（見偵查卷第136、142頁）。
    (2)是證人盧昱安既已明確表示該次是其與被告事先聯繫完成
      毒品交易事宜，之後證人盧昱安有於交易地點與被告見面
      ，並由被告親自交付毒品而完成毒品交易。況證人盧昱安
      既已明確指認係向被告購買海洛因，並已詳細證述向被告
      購買海洛因之聯絡方式，及該次交易日期、地點、金額，
      且能依照警察所提示指認照片而明確指認係被告，又被告
      供承其曾借款2萬元予證人盧昱安等情，顯見其與證人盧
      昱安交情匪淺，雙方應無任何仇隙恩怨，證人盧昱安實無
      構陷被告之動機，可見證人盧昱安前揭證述，應屬真實可
      信。
    (3)被告於本院之認罪表示與證人盧昱安之證述相合，要堪信
      實。
    3.又販賣海洛因係違法行為，非可公然為之，亦無公定價格
      ，且容易分裝並增減份量，而每次買賣之價量，可能隨時
      依雙方關係深淺、資力、需求量及對行情認知、來源是否
      充裕、查緝是否嚴謹、購買者被查獲時供述購買對像之可
      能風險之評估等情形，而異其標準，非可一概而論，其販
      賣之利得，除被告坦承犯行或價量俱臻明確外，委難察得
      實情，惟販賣之人從價差或量差中牟利之方式雖異，其意
      圖營利之販賣行為則同一，加以我國對毒品海洛因之施用
      或販賣，查緝甚嚴，販賣海洛因之刑度極重，苟非意圖販
      賣營利，一般人焉有可能甘冒重刑而販賣海洛因，是被告
      確有意圖營利而販賣海洛因之犯意，殊堪認定。
二、綜上所述，被告有如附表編號1至5所示販賣毒品之犯罪事證
    已臻明確，其犯行洵堪認定，應依法論罪科刑。
參、論罪科刑之說明：
一、按海洛因及甲基安非他命分別係毒品危害防制條例第2條第2
    項第1、2款所規定之第一、二級毒品，不得非法持有、販賣
    、轉讓。核被告陳祐振所為如附表編號1、2所示販賣甲基安
    非他命2次之犯行，均係犯毒品危害防制條例第4條第2項之
    販賣第二級毒品罪；其所為如附表編號3至5所示販賣海洛因
    3次之犯行，均係犯毒品危害防制條例第4條第1項之販賣第
    一級毒品罪。而被告各次持有第一級毒品海洛因、第二級毒
    品甲基安非他命之低度行為，應分別為各次販賣第一級毒品
    海洛因、第二級毒品甲基安非他命之高度行為所吸收，均不
    另論罪。
二、被告有如事實欄所載犯罪科刑及刑之執行情形，有臺灣高等
    法院被告前案紀錄表在卷可稽，其於有期徒刑執行完畢後5
    年內，故意再犯本案有期徒刑以上之5罪，均為累犯，除法
    定本刑為死刑、無期徒刑部分不得加重外，其餘均應依法加
    重其刑。
三、次按毒品危害防制條例第17條第2項關於「犯第4條至第8條
    之罪於偵查及審判中均自白者，減輕其刑」之規定，旨在獎
    勵犯罪人之悛悔，同時使偵查或審判機關易於發現真實，以
    利毒品查緝，俾收防制毒品危害之效；故不論該被告之自白
    ，係出於自動或被動、簡單或詳細、一次或多次，並其自白
    後有無翻異，苟其於偵查及審判中均有自白，即應依法減輕
    其刑」（最高法院98年度台上字第6928號判決意旨參照），
    是該條項減刑規定之適用，係指偵查及審判中均有各有1次
    以上之自白而言（98年度台上字第7231號判決意旨參照）。
    又按所謂自白乃對自己之犯罪事實全部或主要部分為肯定供
    述之意（最高法院99年度台上字第110號判決意旨參照）。
    查被告就其所為如附表編號3、5所示販賣海洛因2次之犯行
    ，曾於99年10月22日警方提訊時、同日檢察官複訊時及於10
    0年1月7日原審移審接押訊問，及本院審理均明確坦承有販
    賣海洛因毒品予證人蘇松柏、盧昱安；至於就其所為如附表
    編號1、2所示甲基安非他命2次及如附表編號4所示販賣海洛
    因1次之犯行，雖於本院審理時坦承，惟未於偵查中承認該
    等部分之「販賣」毒品犯行，均詳如前述之調查論證所載。
    是就被告為如附表編號3、5所示販賣海洛因2次之犯行，應
    依毒品危害防制條例第17條第2項規定予以減刑；至其餘犯
    行則無毒品危害防制條例第17條第2項減刑之適用，被告於
    本院辯稱關於其所為如附表編號1、2所示甲基安非他命2 次
    及如附表編號4所示販賣海洛因1次之犯行，於偵查中曾坦承
    犯行，有毒品危害防制條例第17條第2項規定予以減刑之適
    用云云，要無可採，併此敘明。
四、復按刑之量定，為求個案裁判之妥當性，法律固賦予法院裁
    量權，但此項裁量權之行使，除應依刑法第57條規定，審酌
    行為人及其行為等一切情狀，為整體之評價，並應顧及比例
    原則與平等原則，使罪刑均衡，輕重得宜，以契合社會之法
    律感情。又刑法第59條規定犯罪之情狀可憫恕者，得酌量減
    輕其刑，其所謂「犯罪之情狀」，與同法第57條規定科刑時
    應審酌之一切情狀，並非有截然不同之領域，於裁判上酌減
    其刑時，應就犯罪一切情狀（包括第57條所列舉之10款事項
    ），予以全盤考量，審酌其犯罪有無可憫恕之事由（即有無
    特殊之原因與環境，在客觀上足以引起一般同情，以及宣告
    法定低度刑，是否猶嫌過重等等），以為判斷。且按依法律
    加重或減輕者，仍得依前條（即第59條）之規定酌量減輕其
    刑，刑法第60條亦定有明文。次按販賣第一級毒品罪之法定
    刑為死刑或無期徒刑，然同為販賣第一級毒品之人，其原因
    動機不一，犯罪情節未必盡同，或有大盤毒梟者，亦有中、
    小盤之分，甚或僅止於吸毒者友儕間為求互通有無之有償轉
    讓者亦有之，其販賣行為所造成危害社會之程度自屬有異，
    法律科處此類犯罪，所設之法定最低本刑卻分別同為「死刑
    或無期徒刑」，不可謂不重。於此情形，倘依其情狀處以較
    輕之徒刑，即足以懲儆，並可達防衛社會之目的者，自非不
    可依客觀之犯行與主觀之惡性二者加以考量其情狀，是否有
    可憫恕之處，適用刑法第59條之規定酌量減輕其刑，期使個
    案裁判之量刑，能斟酌至當，符合比例原則。本件被告有多
    次施用毒品之前科（見卷附臺灣高等法院被告前案紀錄表）
    ，其身染施用毒品之惡習，進而為本件販賣毒品之行為，究
    其原因當係肇於被告本身無法戒絕毒品，亦不知尋覓適當之
    機構協助導正，其販賣毒品之行為雖不可取，惟其各次販毒
    所收取之對價為新臺幣2,000元至2萬5,000元不等，顯見被
    告販賣之數量不大，相對於長期且大量販賣毒品之大毒梟，
    其對社會治安及國民健康所造成之危害尚屬較輕，被告雖因
    一時失慮而觸犯重典，然刑罰除制裁之功能外，更寓有教育
    、感化之目的，使誤入歧途而有心改善者，能早日復歸社會
    ，是本件被告如附表編號3、4、5所示販賣第一級毒品海洛
    因之情節，其中編號4部分對照此罪最輕為無期徒刑之法定
    刑，不免有情輕法重之情形，另編號3、5部分雖經前揭減刑
    後，死刑減輕為無期徒刑，無期徒刑減輕為20年以下15年以
    上有期徒刑，亦仍不免有情輕法重之情形，是此等部分之犯
    罪情狀顯可憫恕，雖科以法定或減輕後之最低刑度仍嫌過重
    ，爰就被告所犯如附表編號3、4、5部分，各依刑法第59 條
    之規定酌減其刑，並依法先加後減（其中編號3、5部分為遞
    減刑）。
五、再按毒品危害防制條例第17條第1項固規定：「犯第4條至第
    8條、第10條或第11條之罪，供出毒品來源，因而查獲其他
    正犯或共犯者，減輕或免除其刑。」，惟依此規定減輕其刑
    或免除其刑者，須以供出毒品來源，因而破獲者為要件。而
    所謂「供出毒品來源，因而破獲者」，係指被告供出毒品來
    源之有關資料，諸如前手之姓名、年籍、住居所、或其他足
    資辨別之特徵等，使調查或偵查犯罪之公務員因而對之發動
    調查或偵查並因而破獲者而言。申言之，被告之「供出毒品
    來源」，與調查或偵查犯罪之公務員對之發動調查或偵查並
    進而破獲之間，論理上須具有先後且相當的因果關係，非謂
    被告一有「自白」、「指認」毒品來源之人，而破獲在後，
    即得依上開規定予以減刑。若被告供出毒品來源者之前，調
    查或偵查犯罪之公務員已有確切之證據，足以合理之懷疑被
    告所供販賣毒品來源之人，則嗣後之破獲與被告之「供出毒
    品來源」間，即欠缺先後且相當的因果關係，自不得適用上
    開規定予以減刑（最高法院97年度台上字第1475號判決可資
    參照）。查被告請求法院調查本件其是否有供出毒品來源因
    而查獲其他正犯或共犯之情形，前業經原審函詢臺灣臺中地
    方法院檢察署，該署及臺中市政府警察局第六分局回函內容
    略以：本分局於對陳祐振實施通訊監察時，已由通訊監察中
    得知陳祐振之毒品來源為張志豪，並對張志豪實施通訊監察
    。張志豪涉嫌販賣毒品案件非由陳祐振所供出或供述而查獲
    等情，有臺中市政府警察局第六分局100年3月9日中市分六
    警偵字第1000006941號函1份在卷可稽（見原審卷第63、68
    至69頁），於本院再依被告聲請向台中市政府警察局第六分
    別調取該分局於99年初分別對張志豪、陳佑振實施通訊監察
    之聲請書、譯文及張志豪、陳佑振二人之第一次警詢筆錄，
    及向台灣台中地方法院調取被告張志豪違反毒品危害防制條
    例案件卷宗（見本院卷第66至99頁），經依上開調取卷證資
    料查得，警方早於99年8月11日即經台灣台中地方法院核准
    對張志豪之毒品犯罪嫌疑實施通訊監察，顯然檢警早在斯時
    即對張志豪啟動偵查作為，而被告則係遲於99年9月10日被
    查獲，其於查獲之同日雖供出其毒品來源為張志豪，但警方
    在查獲被告前早於對提供毒品來源之張志豪實施犯罪偵查，
    並非被告之供述，檢警始因此查獲張志豪，是被告尚不符合
    毒品危害防制條例第17條第1項之減輕或免除其刑之規定，
    而無該條之適用，附此敘明。
六、又按數行為於同時同地或密切接近之時地實施，侵害同一之
    法益，各行為之獨立性極為薄弱，依一般社會健全觀念，在
    時間差距上，難以強行分開，在刑法評價上，以視為數個舉
    動之接續施行，合為包括之一行為予以評價，較為合理，則
    屬接續犯，而為包括之一罪（最高法院86年台上字第3295號
    判例可資參照）。本件被告陳祐振於不同時間、地點販賣海
    洛因、甲基安非他命，每次在時間及地點差距上，可以分開
    ，在刑法評價上，各具獨立性，各次行為皆可單獨成立犯罪
    ，顯非於同時同地或密切接近之時地實施犯罪之接續犯。另
    所謂集合犯，係指依一般社會通念，特定犯罪行為具有反覆
    實施之特性，立法者於制定刑罰法律之初，亦已認知該種行
    為類型之反覆性，而有意藉由法條中客觀構成要件之行為要
    素，含括上開具有反覆實施特性之數個犯罪行為，仍僅接受
    一次刑法之評價為已足。而販賣毒品罪，不論行為人或為零
    星偶一為之，或不間斷為之，其於行為終了時，即已達營利
    之目的，自難認立法者於制定刑罰法律之初，已認知販賣毒
    品行為必屬具反覆性之犯罪，且有意藉由法條中客觀構成要
    件之行為要素，含括上開具有反覆實施特性之數個犯罪行為
    。況依94年2月2日總統令修正公布，並自95年7月1日施行之
    刑法，其修正既依據「刑罰公平原則」之考量，刪除有關連
    續犯之規定，並將含有連續犯性質之常業犯一併全數刪除（
    參見刑法修正草案總說明），則再以集合犯之概念評價多數
    販賣毒品之行為，即有不當。準此，本件被告陳祐振如附表
    所示2次販賣第二級毒品罪及3次販賣第一級毒品罪之行為，
    當無論以接續犯或集合犯之餘地，此時則應回歸一般刑法上
    行為單、複數之認定，而予論罪科刑，較稱妥適。是被告所
    犯如附表所示販賣第一、二級毒品各罪間，犯意各別，行為
    互殊，應予分論併罰。
七、原審以被告犯罪事證明確，予以論罪科刑，固非無見，惟：
    1.被告就如附表編號3、5所示之販賣毒品海洛因犯行，曾於
      99年10月22日警方提訊時、同日檢察官複訊時及於100年1
      月7日原審移審接押訊問時明確坦承有販賣海洛因毒品予
      證人蘇松柏、盧昱安之犯罪事實，原審認被告之歷次自白
      未對此等犯罪自白犯行（見原審判決書第17頁第22至26行
      ），尚有未洽，且被告於本院亦就該如附表編號3、5所示
      之販賣毒品海洛因犯行為認罪之表示，是此2罪自合於毒
      品危害防制條例第17條第2項之減刑規定，原審未及斟酌
      自有不合。
    2.按量刑之輕重，雖屬事實審法院得依職權自由裁量之事項
      ，然仍應受比例原則及公平原則之限制，否則其判決即非
      適法。刑事審判旨在實現刑罰權分配的正義，故法院對有
      罪被告之科刑，應符合罪刑相當之原則，使輕重得宜，罰
      當其罪，以契合社會之法律感情。又按科刑時應以行為人
      之責任為基礎，並審酌一切情狀，尤應注意下列事項，為
      科刑輕重之標準：「一、犯罪之動機、目的。二、犯罪時
      所受之刺激。三、犯罪之手段。四、犯罪行為人之生活狀
      況。五、犯罪行為人之品行。六、犯罪行為人之智識程度
      。七、犯罪行為人與被害人之關係。八、犯罪行為人違反
      義務之程度。九、犯罪所生之危險或損害。十、犯罪後之
      態度。」此為刑法第57條所明定。是行為人犯罪後坦承犯
      罪與否認犯罪，其量刑基礎即有不同，應予差別處遇。被
      告雖於原審就如附表編號1、2、4所示之販賣毒品甲基安
      非他命、海洛因犯行均未明確坦承犯行，而經原審以其否
      認犯行資為量刑之審酌（見原審判決書第19頁第23行），
      惟被告於上訴本院後已就該等部分之犯罪改為認罪之表示
      ，則審酌其量刑之基礎已有不同，原判決不及審酌被告上
      訴後已能坦然面對犯罪，尚有未洽。
    3.被告被查獲時扣案之5包粉末，被告於警詢、偵訊時即一
      再辯稱該5包粉末為葡萄糖粉（見警卷第7頁、偵查卷第79
      頁），雖曾於警詢中經警方以試驗包檢驗呈海洛因陽性反
      應，惟事後經法務部調查局濫用藥物實驗室驗定結果，送
      驗粉末檢品5包均未發現含法定毒品成分，合計淨重12.00
      公克，驗餘淨重共計為11.42公克，空包裝總重1.55公克
      （見偵查卷第131頁），乃原審判決竟仍誤認係屬海洛因
      成分之粉末，自亦未合
    被告上訴坦承全部犯罪，並請求依法減刑或從輕量刑，非無
    理由，原判決既有上述瑕疵，自無可維持，應由本院予以撤
    銷改判。
八、爰審酌被告陳祐振有多次犯罪前科之品性，此有臺灣高等法
    院被告前案紀錄表1份在卷可證。其明知海洛因、甲基安非
    他命係戕害人身心之毒品，為貪圖不法利益，竟販賣予他人
    施用，危害社會治安及國民健康，且販賣毒品為政府戮力查
    緝之罪，海洛因、甲基安非他命皆足以使施用者導致精神、
    性格異常，造成生命危險之生理成癮性及心理依賴性，惟念
    被告各次販賣海洛因、甲基安非他命之所得非多，數量均微
    ，暨被告於偵查及原審中部分坦承，部分否認犯行，於上訴
    本院後則已全部為認罪表示之犯後態度等一切情狀，各量處
    如附表各項犯罪所示之刑，並定其應執行之刑，以資懲儆。
九、從刑部分：
  (一)毒品危害防制條例第19條第1 項規定，犯販賣毒品罪者，其
    犯罪所得之財物均沒收之，係採義務沒收主義。故販賣毒品
    所得之對價，不問其中成本若干，利潤多少，均應全部諭知
    沒收，貫徹政府查禁煙毒之決心，以符立法本旨（最高法院
    91年度台上字第2419號判決要旨參照）。又毒品危害防制條
    例第19條第1 項關於犯罪所得財物之沒收，其立法方式與貪
    污治罪條例第10條之規定相類似，以有所得者為限，始發生
    沒收之問題。再者，毒品危害防制條例第19條第1 項規定性
    質上係沒收之補充規定，其屬於本條所定沒收之標的，如得
    以直接沒收者，判決主文僅宣告沒收即可，不生「追徵其價
    額」或「以其財產抵償之」問題，須沒收之標的全部或一部
    不能沒收時，始生「追徵其價額」或「以其財產抵償之」選
    項問題。而「追徵其價額」或「以其財產抵償之」係屬兩種
    選項，分別係針對現行貨幣以外之其他財產與現行貨幣而言
    。亦即，本規定所稱「追徵其價額」者，係指所沒收之物為
    金錢以外之其他財物而無法沒收時，因其實際價值不確定，
    應追徵其價額，使其繳納與原物相當之價額，並無以其財產
    抵償之問題。倘嗣後追徵其金錢價額，不得結果而須以其財
    產抵償者，要屬行政執行機關依強制執行之法律之執行問題
    ，即無不能執行之情形，自毋庸諭知「或以其財產抵償之」
    。如不能沒收之沒收標的為金錢時，因價值確定，判決主文
    直接宣告「以其財產抵償之」即可，不發生追徵價額之問題
    （最高法院99年度第5 次刑事庭會議(二)參照）。查被告陳祐
    振如附表所示各次因販賣第一、二級毒品所得之金額，雖均
    未扣案，仍應依毒品危害防制條例第19條第1 項規定，分別
    宣告沒收，如全部或一部不能沒收時，以其之財產抵償之。
  (二)查扣案之行動電話1支（含門號0000000000號SIM卡1張），
    既為被告所有，且係用以供本案如附表編號2、4所示販賣海
    洛因及甲基安非他命犯罪所用之物，業據被告陳明在卷，復
    有通訊監察譯文、行動電話資料查詢附卷可參，應於被告各
    次如附表編號2、4所示販賣第一、二級毒品犯行之主文項下
    ，依毒品危害防制條例第19條第1項前段諭知沒收；且此項
    沒收之標的既已扣案，當得直接沒收，並無全部或一部不能
    沒收之情形，自不生「追徵其價額」之問題。
  (三)本件扣案之粉末5包經送驗未發現有法定毒品成分，無從認
    係供本案販賣毒品所用之物，尚不得宣告沒收。
據上論斷，應依刑事訴訟法第369條第1項前段、第364條、第299
條第1項前段，毒品危害防制條例第4條第1項、第2項、第17條第
2項、第19條第1項，刑法第11 條、第47條第1項、第59條、第51
條第5款，判決如主文。
本案經檢察官謝岳錦到庭執行職務。
中    華    民    國   100    年    8     月    3     日
            刑事第五庭  審判長法  官  趙  春  碧
                              法  官  林  宜  民
                              法  官  賴  恭  利
上列正本證明與原本無異。
檢察官、被告均得上訴。
如不服本判決應於收受送達後10日內，向本院提出上訴書狀，其
未敘述上訴理由者，並得於提起上訴後10日內向本院補提理由書
(均須按他造當事人之人數附繕本)「切勿逕送上級法院」。
                              書記官  林  育  萱
中    華    民    國   100    年    8     月    3     日
附表：
┌─┬───┬────┬────┬──────────┬─────────┐
│編│購毒者│毒品交易│交易毒品│交易情形、毒品數量、│    陳祐振罪刑    │
│號│及持用│時間    │處所    │金額                │                  │
│  │之門號│        │        │                    │                  │
├─┼───┼────┼────┼──────────┼─────────┤
│1 │于宗舜│99年6 月│臺中市文│于宗舜以其所有之門號│陳祐振販賣第二級毒│
│  │095320│28日晚間│心路3 段│0000000000號行動電話│品，累犯，處有期徒│
│  │5767  │8 、9 時│6 號8 樓│與陳祐振所持用之不詳│刑柒年貳月。未扣案│
│  │      │許      │之13陳祐│門號行動電話聯繫洽購│之販賣第二級毒品所│
│  │      │        │振居處樓│毒品。待雙方於電話中│得新臺幣仟元沒收│
│  │      │        │下      │完成約定交易毒品之事│，如全部或一部不能│
│  │      │        │        │宜後，于宗舜隨即前往│沒收時，以其財產抵│
│  │      │        │        │左列約定地點，由陳祐│償之。            │
│  │      │        │        │振當場交付第二級毒品│                  │
│  │      │        │        │甲基安非他命予于宗舜│                  │
│  │      │        │        │，並收取價款新臺幣（│                  │
│  │      │        │        │下同）3,000 元。    │                  │
├─┼───┼────┼────┼──────────┼─────────┤
│2 │陳倍誼│99年7 月│臺中市大│蘇松柏之女友陳倍誼於│陳祐振販賣第二級毒│
│  │蘇松柏│29日晚間│雅區中清│99年7 月29日晚間9 時│品，累犯，處有期徒│
│  │096067│9 時38分│路二段23│38分許，以蘇松柏所有│刑柒年貳月，扣案之│
│  │6635  │後某時許│1 號    │之門號0000000000號行│行動電話壹具（含門│
│  │      │        │        │動電話與陳祐振所持用│號0000000000號SIM │
│  │      │        │        │之門號000000000 號行│卡壹張）沒收；未扣│
│  │      │        │        │動電話聯繫洽購毒品。│案之販賣第二級毒品│
│  │      │        │        │待雙方於電話中完成約│所得新臺幣貳仟元沒│
│  │      │        │        │定交易毒品之事宜後，│收，如全部或一部不│
│  │      │        │        │蘇松柏隨即前往左列約│能沒收時，以其財產│
│  │      │        │        │定地點，由陳祐振當場│抵償之。          │
│  │      │        │        │交付第二級毒品甲基安│                  │
│  │      │        │        │非他命0.2 公克予蘇松│                  │
│  │      │        │        │柏，並收取價款2,000 │                  │
│  │      │        │        │元。                │                  │
│  │      │        │        │                    │                  │
├─┼───┼────┼────┼──────────┼─────────┤
│3 │蘇松柏│99年4 月│臺中市北│蘇松柏與陳祐振以不詳│陳祐振販賣第一級毒│
│  │      │中旬某日│區○○街│方式聯繫洽購毒品。待│品，累犯，處有期徒│
│  │      │        │180 號3 │雙方於完成約定交易毒│刑拾年。未扣案之│
│  │      │        │樓蘇松柏│品之事宜後，蘇松柏隨│販賣第一級毒品所得│
│  │      │        │租屋處樓│即前往左列約定地點，│新臺幣貳萬伍仟元沒│
│  │      │        │下      │由陳祐振當場交付第一│收，如全部或一部不│
│  │      │        │        │級毒品海洛因1 錢予蘇│能沒收時，以其財產│
│  │      │        │        │松柏，並收取價款新臺│抵償之。          │
│  │      │        │        │幣2萬5,000元。      │                  │
├─┼───┼────┼────┼──────────┼─────────┤
│4 │梁芳玲│99年8 月│臺中市文│陳祐振於99年8 月10日│陳祐振販賣第一級毒│
│  │098100│10日凌晨│心路與四│凌晨0 時9 分、2 時33│品，累犯，處有期徒│
│  │3634  │2 時48分│川路口之│分、47分、48分許，先│刑拾伍年壹月，扣案│
│  │      │許      │「水牛茶│後以所持用之門號0983│之行動電話壹具（含│
│  │      │        │店」前  │500788號行動電話與梁│門號0000000000號SI│
│  │      │        │        │芳玲所持用之門號0981│M卡壹張）沒收；未 │
│  │      │        │        │003634號行動電話聯繫│扣案之販賣第一級毒│
│  │      │        │        │洽購毒品。待雙方於電│品所得新臺幣玖仟元│
│  │      │        │        │話中完成約定交易毒品│沒收，如全部或一部│
│  │      │        │        │之事宜後，梁芳玲隨即│不能沒收時，以其財│
│  │      │        │        │前往左列約定地點，由│產抵償之。        │
│  │      │        │        │陳祐振當場交付第一級│                  │
│  │      │        │        │毒品海洛因1 包予梁芳│                  │
│  │      │        │        │玲，並收取價款9,000 │                  │
│  │      │        │        │元。                │                  │
│  │      │        │        │                    │                  │
├─┼───┼────┼────┼──────────┼─────────┤
│5 │盧昱安│99年3 、│臺中市青│盧昱安與陳祐振以不詳│陳祐振販賣第一級毒│
│  │      │4 月間某│島東街7 │號碼之電話及以SKYPE │品，累犯，處有期徒│
│  │      │日      │號盧昱安│方式聯繫洽購毒品。待│刑拾年。未扣案之│
│  │      │        │租屋處樓│雙方於完成約定交易毒│販賣第一級毒品所得│
│  │      │        │下      │品之事宜後，盧昱安隨│新臺幣貳萬元沒收，│
│  │      │        │        │即前往左列約定地點，│如全部或一部不能沒│
│  │      │        │        │由陳祐振當場交付第一│收時，以其財產抵償│
│  │      │        │        │級毒品海洛因1 錢予盧│之。              │
│  │      │        │        │昱安，並收取價款2萬 │                  │
│  │      │        │        │元。                │                  │
└─┴───┴────┴────┴──────────┴─────────┘
附錄本案論罪科刑法條全文
毒品危害防制條例第4條第1、2項
製造、運輸、販賣第一級毒品者，處死刑或無期徒刑；處無期徒
刑者，得併科新臺幣一千萬元以下罰金。
製造、運輸、販賣第二級毒品者，處無期徒刑或 7 年以上有期
徒刑，得併科新臺幣 1 千萬元以下罰金。